台灣桃園地方法院交通事件裁定　　　　　　　　　　　九十一年度交聲字第七二號
　　原處分機關　交通部公路局新竹區監理所桃園監理站
　　異　議　人　甲○○
　　即受處分人
右列受處分人因違反道路交通管理處罰條例案件，對於交通部新竹區監理所桃園監理
站九十年八月二十三日所為之處分（原處分案號：桃監裁五字第五二－Ｚ00000
000號）聲明異議，本院裁定如左：
    主  文
異議駁回。
    理  由
一、異議意旨略以：異議人甲○○於民國八十九年七月二日下午四時許，駕駛Ｌ六－
    八六三七號自小客車，行經國道一號中山高速公路南下一百五十七公里又二百公
    尺處時，經值勤員警以異議人1.行駛路肩肇事致三人受傷；2.汽車駕駛人肇事致
    三人受傷，未採取救護或其他必要措施並向警察機關報告而逃逸為由，掣發違規
    通知單加以舉發，而經原處分機關交通部公路局新竹區監理所桃園監理站依道路
    交通管理處罰條例第三十三條、第六十二條、第六十七條第一項等規定，處異議
    人罰鍰新台幣（下同）六千元，吊銷異議人駕駛執照加計違規點數一點。惟異議
    人本在道路行駛，當時係見情況危急，出於本能閃避而衝入路肩，並非故意；且
    異議人當時雖係肇事，惟並無逃逸情事，否則當時異議人車況尚佳，大可揚長而
    去，無須將車輛停放在休息站內，況異議人係自行至警所製作筆錄，並非遭警員
    逮捕，顯見原裁決確有違誤，為此聲明異議云云。
二、按汽車行駛於高速公路，而不遵守管制之規定者，處汽車駕駛人新台幣三千元以
    上六千元以下罰鍰；汽車駕駛人駕駛汽車肇事致人受傷或死亡，應即採取救護或
    其他必要措施，並向警察機關報告，不得駛離；違者吊扣其駕照三個月至六個月
    ；逃逸者吊銷駕駛執照；汽車駕駛人曾依第六十二條第一項（即前項）之規定吊
    銷駕駛執照者，不得考領駕駛執照，道路交通管理處罰條例第三十三條、第六十
    二條第一項、第六十七條第一項分別訂有明文。又汽車行駛高速公路，不得在路
    肩上行駛，高速公路交通管制規則第九條第二項亦有明文。經查，異議人確於右
    揭時地，駕駛其Ｌ六－八六三七號自小客車，自後追撞前車ＰＮ－七四四九號自
    小客車，致該車駕駛詹陸山、乘客曾福萍、詹孟珍受傷等事實，此經本院調取異
    議人肇事之台灣台中地方法院八十九年度豐交簡字第八四號案卷核閱結果無誤，
    而依卷附道路交通事故調查報告表所載，異議人駕駛之自小客車煞車痕起自外側
    路肩，向左前方傾斜約三十度，前開煞車痕右側並有一橋墩，足見異議人係駕車
    行駛路肩，見前方橋墩阻住去路，乃煞車並切入外側車道，以致撞及前車肇事；
    異議人雖辯稱：原本確實行駛在外側車道，因打瞌睡，等我睜開眼時，見前方有
    一自小客車，於是我便緊急煞車，導致車輛滑向路肩，我再把車拉回車道即撞到
    前方自小客車云云，果係如此，則煞車痕應起自外側車道，向右前方路肩傾斜，
    此與肇事現場遺留之煞車痕走勢截然相反，足認異議人此部分所辯，為卸責之詞
    ，不足採信。再者，異議人肇事後並未停車，反將車開至泰安休息站，並以引擎
    不順為由，委請不知情之拖吊車司機廖祿彰吊回該車檢修，嗣經承辦員警查明肇
    事車輛車號後，始循線聯繫異議人到案調查，其間異議人並一度向警員謊稱人在
    台北蘆洲地區，並未駕駛肇事自小客車等情，有前開案卷可考，復為異議人在該
    案審理時所所自承，則異議人肇事後並未救助被害人，亦未向警方報案，甚而未
    留下任何通訊方法，即匆忙離開現場，顯然意在規避肇事責任；如謂此非逃逸，
    孰人能信？異議人又經傳未到，亦未再提出任何事證以供調查。原處分機關因認
    異議人違反前開交通規則，且因而肇事致人受傷，裁決處罰異議人吊扣汽車駕駛
    執照，並罰鍰新台幣六千元，經核並無不合。本件異議為無理由，應予駁回。爰
    依道路交通案件處理辦法第十九條，裁定如主文。
中        華        民        國    九十一    年    四    月    十二    日
                                  臺灣桃園地方法院交通法庭
                                      法  官    陳彥宏
右正本證明與原本無異。
如不服本裁定，應於送達後五日內，向本院提出抗告狀。
                                      書記官    翁其良
中      華      民      國       九十一     年    四    月   二十三    日
